【裁判字號】    90,易,536
【裁判日期】    900404
【裁判案由】    竊盜
【裁判全文】
臺灣臺南地方法院刑事判決                            九十年度易字第五三六號
    公  訴  人  臺灣台南地方法院檢察署檢察官
    被      告  甲○○
右列被告因竊盜案件，經檢察官提起公訴 (八十九年度偵字第一四００一號)，本院
判決如左：
    主  文
甲○○竊盜，免除其刑。
    事  實
一、甲○○於民國八十九年十二月二日下午六時四十五分許，在台南市○○路○段八
    十九號前之路旁，因見方思勝所有車號ＧＢ七－九五五號之重型機車（價值約新
    台幣四萬元）的鑰匙尚插於機車電門上而停放於該處，竟意圖為自己不法所有，
    徒手竊取該機車而供已騎用，嗣於八十九年十二月七日下午六時五分許，在台南
    市○○路及成功路十九巷口，為方思勝之友人李顧鑫發現而報警查獲。
二、案經台南市警察局移請臺灣台南地方法院檢察署檢察官偵查起訴。
    理  由
一、訊據被告張榮哲對於右揭時地竊取上開機車輛之事實於警訊、檢察官偵查時供承
    不諱，核與被害人方思勝指訴失竊之情節大致相符，有警訊筆錄在卷可稽，且有
    並有贓物認領保管單一紙在卷可憑。雖被告嗣於本院審理時辯稱：伊並無將機車
    據為己有之意思，僅因當天腳踏車被偷，而又腳痛難挨，才借騎而已，本想至腳
    傷痊癒時，再騎回原處云云。惟查，被告雖確有腳傷一情，並提出診斷證明書一
    紙附卷，然被告前於警偵時已坦承其係基於竊盜之故意而騎走前開機車，有如前
    述，且觀諸其就醫之日期為八十九年十一月二十一日，距離案發之時已經過數日
    ，當有充分之時間醫治腳傷，再其雖有腳傷尚且能騎腳踏車，足見其傷不致嚴重
    到非借騎路旁之機車則不能成行之程度，況果真如被告所辯：僅為借騎云云，衡
    情被告應會於隔日馬上歸還被害人，然查被告行為當日與被查獲之日間卻相隔約
    五日之久，若言被告僅出於借騎之意思，孰能置信足見其有意圖為不法所有之犯
    意，被告於本院審理時翻異前供，實為畏罪之情，自屬卸罪之詞，不足採信，本
    案事證已臻明確，被告犯行堪以認定。
二、核被告甲○○意圖為自己不法之所有，而竊取他人之機車，所為係犯刑法第三百
    二十條第一項之之竊盜罪。查被告年僅十八歲，有年籍資料在卷可憑，僅因年少
    ，一時糊塗致罹刑典，且事後已與被害人達成和解，此有和解書一紙附卷可稽，
    又頗具悔意，實情輕法重，堪予憫恕，又查被告現正就讀台南第一高級中學，成
    績尚佳，有成績單一紙附卷可佐，為期其經此刑之教訓，當知所警惕，痛改前非
    ，奮力向學，雖依刑法第五十九條規定減輕其刑，惟仍嫌過重，爰依同法第六十
    一條之規定，而為免刑之諭知。
據上論斷，應依刑事訴訟法第二百九十九條第一項但書，刑法第三百二十條第一項，
，第六十一條第二款、罰金罰鍰提高標準條例第一條前段，判決如主文。
中    華    民    國    九十        年      四              月    四    日
  臺灣臺南地方法院刑事第四庭
                                      法  官      鄧  希  賢
右正本證明與原本無異。
如不服本判決，應於判決送達後十日內向本院提出上訴狀( 應附繕本 )。
                                      書記官      陳  美  蓉
中    華    民    國    九十        年      四              月    四    日
附錄本案論罪科刑法條全文：
刑法第三百二十條第一項：意圖為自己或第三人不法之所有，而竊取他人之動產者，
                        為竊盜罪，處五年以下有期徒刑、拘役或五百元以下罰金
                        。


司法院資訊處製作；財團法人民間司法改革基金會備份。
